【裁判字號】    97,消債更,46
【裁判日期】    971222
【裁判案由】    更生事件
【裁判全文】
臺灣宜蘭地方法院民事裁定            97年度消債更字第46號
聲  請  人   甲○○
即  債務人
上列當事人聲請消費者債務清理事件，本院裁定如下：
    主  文
債務人甲○○ (原名游欣穎、游貴馨)自中華民國九十七年十二
月二十四日時下午四時起開始更生程序。
命司法事務官進行本件更生程序。
    理  由
一、按債務人與金融機構協商成立者，不得聲請更生或清算。但
    因不可歸責於己之事由，致履行顯有重大困難者，不在此限
    ；本條例施行前，債務人依金融主管機關協調成立之中華民
    國銀行公會會員辦理消費金融案件無擔保債務協商機制與金
    融機構成立之協議，準用前項之規定，消費者債務清理條例
    第151條第5項、第6項定有明文。又法院開始更生程序之裁
    定，應載明其年、月、日、時，並即時發生效力，次按法院
    裁定開始更生或清算程序後，得命司法事務官進行更生或清
    算程序，必要時得選任律師、會計師或其他適當之自然人或
    法人一人為監督人或管理人。亦為消費者債務清理條例第45
    條第1項、第16條第1項所明定。
二、本件聲請意旨略以：聲請人曾依「中華民國銀行公會會員辦
    理消費金融案件無擔保債務協商機制」請求最大債權人共同
    協商清償方案，並於民國（下同）95年6月協商成立，共分
    120期、利率0%、每月應繳金額為新台幣（下同）44,727元
    。惟聲請人於協商後因病發腦膜炎致使工作能力嚴重影響下
    ，認有非可歸責於己之事由致履行顯有重大困難，為此，爰
    依法聲請更生等語。
三、經查: 債務人所主張之上開事實，業據提出財團法人金融聯
    合徵信中心前置協商專用債權人清冊、95年綜合所得稅各類
    所得資料清單、96年各類所得扣繳暨免扣繳憑單、財產歸屬
    資料清單、財團法人天主教靈醫會羅東聖母醫院於97年8月7
    日所發之天羅聖民字第707號函及宜蘭縣政府於97年12月3日
    所發之府社救字第0970159459號在卷可證，堪認為真正。核
    諸債務人目前每月之薪資所得約32,000元，另加上子女之身
    心障礙津貼補助3,000元觀之，足見債務人每月扣除個人必
    要費用15,523元及其他相關之扶養配偶及子女之費用後，確
    實明顯不足履行上開協商條件。準此以觀，債務人主張其有
    不可歸責於己之事由，致履行協商條件顯有困難，堪認為真
    實。此外，本件無擔保債務並未超過1,200萬元，且又查無
    債務人有清費者債務清理條例第6條第3項、第8條或第46 條
    各款所定駁回更生聲請之事由存在，則債務人聲請更生，應
    屬有據，應予准許，並依上開規定命司法事務官進行本件更
    生程序，爰裁定如主文。
中    華    民    國    97    年    12    月    22    日
                        台灣宜蘭地方法院民事庭
                              法    官  林楨森
上為正本係照原本作成
本件不得抗告
本裁定已於97年12月24日下午四時公告。
中    華    民    國    97    年    12    月    23    日
                              書  記  官  李茂榮


司法院資訊處製作；財團法人民間司法改革基金會備份。
